【裁判字號】    97,簡上,1322
【裁判日期】    980225
【裁判案由】    贓物
【裁判全文】
臺灣板橋地方法院刑事判決            97年度簡上字第1322號
上  訴  人
即  被  告  甲○○
                    （現於新店戒治所戒治中）
上列上訴人因贓物案件，不服本院九十七年度簡字第七九八二號
中華民國九十七年九月二十四日第一審判決（聲請案號：九十六
年度偵緝字第二０八一號）提起上訴，本院管轄之第二審合議庭
判決如下：
    主  文
上訴駁回。
    事  實
一、甲○○明知於民國九十七年一月二日上午七時許，在臺北市
    西門捷運站附近，其所駕駛車號八七一─CP號營業用小客車
    上，向姓名年籍不詳之成年男子收受之LG廠牌KG八００型行
    動電話一具、TELUXS男用手錶一只、證件夾一只、林高名所
    有之健保卡一張、林信安所有之健保卡一張、安信銀行信用
    卡一張、花旗銀行信用卡一張、友邦銀行信用卡一張、第一
    銀行信用卡一張、中國信託銀行信用卡一張、渣打銀行信用
    卡一張、匯豐銀行信用卡一張、玉山銀行信用卡二張、台新
    銀行信用卡一張、富邦銀行信用卡一張、萬泰銀行信用卡一
    張、聯邦銀行信用卡一張、第一銀行提款卡一張，為來路不
    明之贓物（係被害人宋玉琴於九十六年七月十一日，在桃園
    縣龜山鄉○○○路二十七號四樓住處遭竊之財品)， 竟仍基
    於收受贓物之故意，而收受持有之。嗣於九十七年一月二日
    下午四時十分許，在臺北縣新莊市○○街十四號前，為警查
    獲。
二、案經被害人宋玉琴訴由臺北市政府警察局內湖分局移送臺灣
    板橋地方法院檢察署檢察官偵查後聲請以簡易判決處刑。
    理  由
一、訊據被告甲○○坦承在上揭時、地，收受姓名年籍不詳之成
    年男子所交付之行動電話，惟矢口否認有何贓物犯行，辯稱
    ：伊在臺北縣新店市捷運站載三名客人至臺北市西門町，但
    客人未給車資，押三支行動電話給伊，客人要伊留下行動電
    話號碼，到了下午會打電話叫伊去收取車資，當時三名乘客
    總共有五、六個背包放在伊計程車之後行李廂，下車時伊在
    座位上按按鍵讓乘客自已拿背包，伊並未下車，不知客人仍
    遺留背包在後行李廂云云。惟查：上揭財物被竊之事實，業
    據告訴人宋玉琴警詢中指訴，其於九十六年七月十一日，在
    桃園縣龜山鄉○○○路二十七號四樓住處遭竊等情明確（見
    偵查卷第十三頁），並有贓物認領保管品單一紙、起獲之贓
    物照片四紙在卷可稽；而被告在警詢時供稱，其在臺北縣新
    店市捷運站載一名客人至臺北市西門町，但客人無現金支付
    車資，押一支行動電話，其他物品要給被告賣賣看，後行李
    廂之背包亦為該客人所遺留，但不知情該乘客未拿走背包，
    因其常遇到這種狀況，故未報警（見偵卷第十頁）；但在審
    理中復改稱，其在臺北縣新店市捷運站載三名客人至臺北市
    西門町，客人無現金支付車資，押三支行動電話，客人要伊
    留下行動電話號碼，到了下午會打電話叫伊去收取車資云云
    ，（見本院卷第三十一頁、第三十二頁），被告供陳其載送
    乘客之人數竟不相同，前後供述顯不一致；且被告直承其當
    時共載三位乘客，三名乘客竟均無法支付約新台幣三百元之
    車資，反而把價值較高之三支行動電話交予被告，復在同日
    下午由乘客主動約定交付車資之時、地，顯不合常情；且被
    告為一職業駕駛人，以駕駛營業小客車已達七、八年，業經
    被告供承在卷（見本院卷第三十四頁），竟隨意收受完全不
    認識之人所交付之行動電話，並讓乘客自己在後行李廂放置
    、拿取大量物品，而未下車查看，實不合一般職業駕駛人之
    執業經驗。故被告所辯，其收受上開財物，而未認為是來路
    不明之物，與事實不符，無足採信。事證明確，被告犯行洵
    堪認定，應依法論科。
二、原審認被告犯行明確，以被告係犯刑法第三百四十九條第一
    項收受贓物罪，並審酌被告之品行、智識程度、其犯罪之動
    機、目的、犯後否認犯行，及所收取之財物價值等一切情狀
    ，量處拘役四十日，並諭知易科罰金之折算標準，認事用法
    ，核無不合，量刑亦屬妥適。故被告上訴意旨指稱原審認事
    用法及量刑均不當，非有理由，應予駁回。
據上論斷，應依刑事訴訟法四百五十五條之一第一項、第三項、
第三百六十八條，判決如主文。
本案經檢察官林俊峰到庭執行職務。
中    華    民    國    98    年    2     月    25    日
                  刑事第六庭審判長法  官  潘  翠  雪
                                  法  官  王  士  珮
                                  法  官  楊  明  佳
以上正本證明與原本無異。
不得上訴。
                                  書記官  江  文  彬
中    華    民    國    98    年    2     月    25    日
中華民國刑法第349條
（普通贓物罪）
收受贓物者，處3年以下有期徒刑、拘役或5百元以下罰金。搬運
、寄藏、故買贓物或為牙保者，處5年以下有期徒刑、拘役或科
或併科1千元以下罰金。
因贓物變得之財物，以贓物論。


司法院資訊處製作；財團法人民間司法改革基金會備份。
